【裁判字號】    89,易,29
【裁判日期】    890309
【裁判案由】    藏匿人犯等
【裁判全文】
臺灣板橋地方法院刑事判決                              八十九年度易字第二九
    公  訴  人  臺灣板橋地方法院檢察署檢察官
    被      告  甲○○
右列被告因藏匿人犯等案件，經檢察官提起公訴（八十八年度偵字第二四一一五號）
，本院判決如左：
    主  文
甲○○無罪。
    理  由
一、公訴意旨略稱：被告甲○○曾犯藏匿人犯案件，經本院於民國（下同）八十五年
    五月二十七日以八十五年度易字第二四一四號判處有期徒刑四月，如易科罰金以
    三百元折算一日，於八十五年七月二日判決確定，並於八十五年十一月二十六日
    易科罰金執行完畢。詎仍不知悔改，明知大陸人民未經許可不得入境，且入境後
    不得工作，竟自八十八年二月二十四日起至同月二十六日止，在臺北縣蘆洲市○
    ○路八十五巷八十三弄十七號住處提供膳宿予未經許可入境之大陸人民林財而藏
    匿該犯人，並居間介紹姓名年籍不詳之鄭姓成年男子，以每日新台幣（下同）六
    百五十元之代價僱用林財在不詳地點從事電鍍工作。嗣於八十八年四月十三日，
    為警於宜蘭縣大陸地區人民處理中心訊問林財後循線查獲。因認被告所為涉犯刑
    法第一百六十四條第一項之藏匿人犯罪嫌及台灣地區與大陸地區人民關係條例第
    八十三條第一項之罪嫌。且其所犯上開二罪間，有方法、結果之牽連關係，為牽
    連犯，請求依刑法第五十五條之規定，從依重之藏匿人犯罪嫌處斷。
二、公訴人認被告犯右開之罪，無非以林財之指證，且林財與被告素無仇怨，其之指
    證應可採信為主要論據。
三、惟按犯罪事實應依證據認定之，無證據不得推定其犯罪事實；不能證明被告犯罪
    者，應諭知其無罪之判決；刑事訴訟法第一百五十四條、第三百零一條第一項分
    別定有明文。訊據被告甲○○堅決否認有藏匿自大陸地區偷渡來台之林財及媒介
    林財工作等犯行，辯稱：伊根本不認識林財，林財所言完全不實等語。
四、經查：本件證人即自中國大陸地區偷渡來台之違反國家安全法犯人林財於警訊時
    固依警方所提供之口卡片指稱：其自八十八年二月二十四日起至同月二十六日止
    ，曾住宿於臺北縣蘆洲市○○路八十五巷八十三弄十七號被告之住處，被告並介
    紹某姓名年籍不詳之鄭姓成年男子，以日薪六百五十元之代價僱用其在不詳地點
    從事電鍍工作等情。惟上開證詞僅為證人林財之片面陳述，是否屬實，已值斟酌
    。而其所稱之鄭姓男子為何人？其確實工作地點在何處？亦乏積極證據可供查明
    ，在無其他佐證之情形下，本院不能單以證人與被告素無仇怨之理由，即驟信其
    所言為真實，依公訴人所引證據尚不足以證明被告犯罪，本院亦查無其他積極證
    據足認被告有公訴意旨指稱之藏匿犯人及非法仲介大陸地區人民工作等犯行，既
    不能證明被告犯罪，本件應諭知被告無罪之判決。
據上論斷，應依刑事訴訟法第三百零一條第一項，判決如主文。
本案經檢察官黃明絹到庭執行職務
中    華    民    國      八十九        年    三        月    九        日
                                      臺灣板橋地方法院刑事第四庭
                                          法  官  陳  恒  寬
右正本證明與原本無異。
如不服本判決，應於判決送達後十日內，向本院提出上訴狀。
                                          書記官  葉  瑩  庭
中    華    民    國      八十九        年    三        月    十四      日


司法院資訊處製作；財團法人民間司法改革基金會備份。
